【裁判字號】    97,訴,2122
【裁判日期】    980123
【裁判案由】    遷讓房屋等
【裁判全文】
臺灣板橋地方法院民事判決              97年度訴字第2122號
原      告  乙○
            丁○○
被      告  丙○○
                        之2號.
訴訟代理人  吳秀菊律師
被      告  甲○○
上列當事人間請求遷讓房屋等事件，經本院於民國97年1 月12
日言詞辯論終結，判決如下：
    主  文
被告丙○○應將門牌號碼台北縣中和市○○路○段136 巷6 弄13
之2 號房屋（即建號：同縣市○○段993 號）遷讓返還原告。並
自民國九十七年八月十二日起至遷讓返還前開房屋之時止，按月
給付原告新臺幣壹仟伍佰壹拾捌元。
原告其餘之訴駁回。
訴訟費用由被告丙○○負擔二分之一，餘由原告負擔。
    事實及理由
甲、程序方面：被告甲○○經合法通知，未於言詞辯論期日到場
    ，核無民事訴訟法第386 條所列各款情形，此部分爰依原告
    之聲請，由其一造辯論而為判決。
乙、實體方面：
一、原告起訴主張：
  (一)伊於民國97年7 月18日自鈞院民事執行處96年度執字第8892
    1 號執行事件拍賣程序，拍定取得原屬被告甲○○所有坐落
    臺北縣中和巿中山路2 段136 巷6 弄13之2 號3 樓（含附屬
    建物全部，建號：同縣市○○段993 號）連地號乙戶，面積
    86平方公尺，並於同年8 月12日完成所有權移轉登記。
  (二)鈞院拍賣公告載明被告丙○○於95年12月1 日將該屋出售予
    被告甲○○，被告丙○○主張陳報以尾款新臺幣（下同）92
    8,633 元之利息充扺租金。然原告於拍賣前申請謄本，內容
    記載被告於95年前曾經有兩次查封記錄，顯見早已負債；原
    告自鈞院執行處聲請閱卷內容載明該屋出售價款420 萬元，
    該屋於95年12月29日完成抵押權之設定而向中信銀行扺押權
    設定454 萬元，實際借款370 萬元，並已撥款給被告作為房
    屋價金之一部份，另被告甲○○以長途電話告知當初係以30
    萬元現金作為購屋自備款，其餘銀行貸款給付，故依買賣常
    理推斷，屋款金額應非被告丙○○所述之928,633 元。又買
    賣雙方應簽具買賣契約書並於契約內載明付款方式及交屋情
    形，然原告閱卷時發現被告均末提供契約書給執行處。甚至
    被告甲○○於95年12月1 日向丙○○購屋而產生糾紛時並未
    隨即提出訴訟以確保買賣應有權利，僅以書面向執行處提出
    異議，亦有可疑。故被告丙○○主張被告甲○○尚欠買賣尾
    款928,633 元云云應為不實，原告認為被告間之買賣為通謀
    虛偽的意思表示。
  (三)況且，尾款利息充扺租金僅係被告丙○○一面之詞，此由被
    告甲○○之陳述狀中說明從未與被告丙○○達成「由（甲○○）債務人以末給付價金之利息權充租金續住於該房屋」之
    協議即明。故原告否認被告間有此項租賃約定之存在。
  (四)被告甲○○、丙○○既無權占有原告之建物且構成故意之侵
    權行為，自應負騰空遷讓返還該占有房屋所有權人之義務。
    爰依所有物返還請求權及侵權行為損害賠償請求權等規定，
    請求被告返還前述房屋並賠償被告之損失。並聲明：1.被告
    應將占有門牌臺北縣中和市○路○ 段136 巷6 弄13之2 號房
    屋乙戶，面積86平方公尺，騰空遷讓返還原告。2.被告應自
    97 年8月12日起至遷讓日止，按每月當地租金15,000元給付
    原告作為賠償金。
二、被告部分：
  (一)被告丙○○係以：
  1.被告丙○○於95年12月1 日出售上述房地予被告甲○○，同
    年11月29日收受訂金30萬元，95年12月29日將所有權移轉予
    被告甲○○，被告甲○○於同日設定最高限額454 萬元之扺
    押權於系爭房地上，其貸得款項後並未交付被告丙○○，而
    係貸款銀行直接將被告甲○○之貸款餘額2,971,367 元匯付
    原銀行以清償，故被告甲○○尚有買賣價金餘款928,633 元
    餘款迄今尚未受償，此有不動產買賣契約書中之附表二有關
    第二項尾款備註欄所指之「餘額：玖拾貳萬捌仟陸佰參拾參
    元」可證，亦為被告甲○○所不爭執。由於系爭房屋因尾款
    尚未付清，被告丙○○基於原所有權人之所有權能及行使同
    時履行抗辯權，自可拒絕交付系爭房屋予被告甲○○，從而
    被告丙○○對系爭房屋本非無權占有；被告丙○○同時並與
    被告甲○○約定上開尾款於3 年後（民國99年1 月21日）到
    期一次償還，於此之前，被告丙○○居住占有系爭房屋，此
    間尾款利息便充作租金。故被告丙○○使用系爭房屋乃有權
    使用，其使用權源為買賣價金債權之債權占有，被告丙○○
    有權使用期間應至民國99年1 月21日被告甲○○清償尾款之
    日為止，如被告甲○○屆期仍未清償，被告行使同時履行抗
    辯，亦有權繼續居住系爭房屋。原告既因買賣關係繼受取得
    系爭房屋，理應承擔前手甲○○之瑕疵。
  2.原告主張其由法院拍賣板院輔96年執竹字第88921 號清償債
    務強制執行事件中以354 萬3 千元取得系爭房屋之產權。當
    時拍賣公告載明「本件建物於96年12月24日查封，據第三人
    丙○○陳報房屋原為其所有，前係本於有權占有使用，復於
    95 年12 月1 日出售予債務人，95年12月29日將所有權移轉
    予債務人，並於95年12月29日第一順位扺押權成立之前，以
    債務人尚未給付之買賣價金928,633 元之利息，充扺租金，
    向債務人租用至今（租賃在95年12月29日設之前），拍定後
    不點交」，故原告早已知悉被告間之買賣存在之權利瑕疵故
    不點交，其向前手甲○○透過法院拍賣取得系爭不動產，而
    被告甲○○又未給付被告丙○○尾款，故被告丙○○得拒絕
    交付系爭房屋予被告甲○○，原告應承受被告甲○○對系爭
    房屋之權利及瑕疵，不可向被告丙○○主張遷讓房屋及損害
    賠償。
  3.原告主張被告甲○○與丙○○之間買賣系爭房屋之關係乃通
    謀虛偽意思表示云云，乃其等專憑被告甲○○一方之辭對被
    告丙○○的胡亂臆測與指摘，殊屬非是。被告間之買賣乃由
    代書梅蘭蒂經辦，由於梅蘭蒂係受付酬勞之代書，不知為何
    其竟在登記文件上記載代理人為被告甲○○，此事被告絲毫
    不知情，而原告竟以佐證其認為被告雙方買賣係通謀虛偽意
    思表示，顯無理由。被告於96年1 月20日在代書梅蘭蒂的事
    務所就甲○○未給付買賣系爭房屋之尾款928,633 談判時，
    曾討論被告間買賣取消之事，被告丙○○準備好30萬元的現
    金打算返還甲○○其原本的30萬元訂金，當時證人梅蘭蒂代
    書亦在場，經協調後，被告間約定被告甲○○所積欠尾款於
    99 年1月21日一次償還，在此之前，被告丙○○繼續居住占
    有系爭房屋，由於尾款係一次償還，此間尾款利息便充作租
    金，因而有系爭不動產買賣契約書附表二第二項尾款餘額欄
    所約定的事項，故被告丙○○在板院輔96年執竹字第88921
    號執行卷宗所言均係事實。
  4.關於證人梅蘭蒂之證述：
    (1)由系爭房屋的現況照片得知甲○○向被告丙○○買受系爭
      房屋並未借屋裝修，亦未入住，故現系爭房屋屋況不佳，
      有多處待修繕之處，證明被告丙○○尚未交屋予甲○○系
      爭買賣即生變化，故證人梅蘭蒂於庭訊所證稱其猜測有交
      屋一事並非事實。
    (2)被告甲○○於96年1 月3 日始向中國信託商業銀行辦理系
      爭房屋的貸款，此有中國信託商業銀行96年9 月6 日向甲○○之催收款項函影本乙份可證，故證人梅蘭蒂所稱96年
      1 月4 日雙方即到其事務所結算金額顯然記憶有誤，蓋96
      年1 月3 日始辦理房屋貸款，怎會於隔日96年1 月4 日即
      完成所有過戶項目因而辦理結算及交屋事項？
    (3)被告丙○○與被告甲○○在系爭不動產買賣契約書附表二
      第二項尾款餘額欄所約定的事項係於96年1 月20日左右始
      發生，該時同時在場的人有被告甲○○、被告丙○○、戊○○及梅蘭蒂，證人梅蘭蒂記憶有誤。
    (4)由於證人梅蘭蒂表示，96年1 月20日戊○○在場那一次，
      其不斷忙進忙出，故有關被告丙○○與甲○○約定以餘款
      928,633 元的利息充作租金讓丙○○續住的約定其並末詳
      細聽聞，並不代表此事無發生，尤以梅蘭蒂業以證實丙○○與甲○○的確有約定餘款928,633 元係至99年12月21日
      到期一次償還，證明被告丙○○對於甲○○買賣關係的同
      時履行抗辯權至少可以持續到99年1 月21日。
  5.並聲明：原告之訴駁回。
  (二)被告甲○○經合法通知並未到庭，惟其提出之書狀則略以：
  1.被告甲○○自96年3 月間起已長期住在台南，未曾至台北，
    故否認有占有使用系爭房地或侵害原告權益等情事，原告應
    對此舉證證明。
  2.並聲明：駁回原告之訴（其訴之聲明另贅載：如受不利之判
    決，願供擔保請准宣告免為假執行）。
三、兩造不爭執之事實：
  (一)原告於97年7 月18日經本院民事執行處96年度執字第88921
    號強制執行程序，以354 萬元拍定買受坐落於台北縣中和市
    ○○段第308 、311 地號土地（權利範圍各5 分之1） ，暨
    其上建物即門牌台北縣中和市○○路○段136 巷6 弄13之2
    號房屋（建號993 ，以下簡稱系爭房屋），並於97年8 月12
    日辦妥所有權移轉登記。此有前述房地之不動產權利移轉證
    書及登記簿謄本可稽（本院卷第6 至10頁）。
  (二)本院前揭執行事件曾於拍賣公告之備註欄內記載「本件建物
    於96年12月24日查封時，據第三人丙○○陳報房屋原為其所
    有，前係本於所有權占有使用，復於95年12月1 日出售予債
    務人，95年12月29日將所有權移轉予債務人，並於95年12月
    29 日 第一順序抵押權成立之前，以債務人尚未給付之買賣
    價金928,633 元之利息，充抵租金，向債務人租用至今（租
    賃在95年12月29日設定以前），拍定後不點交」等文字。此
    有本院民事執行處97年6 月4 日板院輔96執竹字第88921 號
    通知在卷足佐（本院卷第44至46頁），並經本院依職權調閱
    上開執行事件卷宗核對無訛（影卷外附）。
  (三)系爭房地，原登記所有權人為被告丙○○，嗣於95年12月28
    日經被告二人以買賣為原因，向台北縣中和地政事務所申辦
    所有權移轉登記予被告甲○○。以上有系爭房地之登記申請
    書及所有權買賣移轉契約書等附卷可按（本院卷第79至84頁
    ）。
  (四)被告甲○○並未占有系爭房地，此除經被告甲○○具狀陳述
    明白，有其答辯狀在卷足參外，並為原告及到場被告丙○○
    所不爭（本院卷第31至32、74頁）。
四、本件之爭點在於：
  (一)原告請求被告二人騰空返還房屋，有無理由？亦即被告丙○○抗辯：伊得以對於被告甲○○之買賣契約同時履行抗辯、
    租賃權等主張為對系爭房屋有正當占用權源，是否可採？又
    被告甲○○抗辯伊未佔用系爭房屋，故不負返還責任，有無
    理由？
  (二)原告依侵權行為之法律關係，請求被告丙○○、甲○○給付
    相當於租金之損害賠償金，有無理由？
五、原告請求被告二人騰空返還房屋，有無理由？
  (一)被告丙○○抗辯：伊得以對於被告甲○○之買賣契約同時履
    行抗辯、租賃權等理由主張為占有系爭房地之正當占用權源
    ，是否可採？
  1.原告主張：其為系爭房屋之所有權人，被告丙○○居住占用
    系爭房屋，二者間並無任何法律關係，則被告丙○○為無權
    占用。被告丙○○則抗辯：伊因買賣關係而將系爭房地出售
    予同案被告甲○○，然因同案被告甲○○並未給付尾款928,
    633 元，故伊得對被告甲○○主張同時履行抗辯，且因被告
    甲○○協議後同意以上開尾款之利息作為租金抵付之用，故
    伊亦得以租賃權對抗被告甲○○，而系爭房地既於拍賣公告
    上已載明上開事由並註明不點交，原告復明知其情而自被告
    甲○○買受而來，自應承受此等瑕疵，不得請求有佔用系爭
    房屋正當權源之被告丙○○遷讓返還以及損害賠償各節。
  2.按原告雖謂被告間係因通謀虛偽而為前揭買賣交易，故屬無
    效云云。然查，「第三人主張表意人與相對人通謀而為虛偽
    意思表示者，該第三人應負舉證之責」，此經最高法院48年
    台上字第29號判例著有明文足按。乃原告既然主張被告間之
    買賣情節係屬虛偽，自應對此舉證以實其說。惟按原告對此
    除僅指稱被告二人所締結之不動產買賣契約書前言將被告丙○○載為「甲方」、被告甲○○載為「乙方」，致與其後約
    定條文所稱應為給付價金或標的物之主體有所齟齬，以及買
    賣流程顯有疑問云云，別無其他舉證可參。然查，細繹前述
    契約書其前言既已同時明確記載上開買賣交易之「賣主」為
    被告丙○○、「買主」為被告甲○○，可知被告丙○○辯稱
    上開契約所載甲、乙方之身分係屬誤載乙節，即非無據；何
    況被告丙○○就其主張其與被告甲○○間之買賣契約確實存
    在乙節，已據其提出不動產買賣契約書、土地登記申請書、
    土地及建築改良物所有權買賣移轉契約書等在卷足稽（本院
    卷第47至49、79至84頁），並經居中仲介本件交易之證人梅
    蘭蒂到場證實「... 她們（按指被告二人）要自行買賣...
    請我幫他們寫買賣契約書，然後簽約的時候有三十萬元的簽
    約金... 最後他們來的時候說，最後一筆尾款... 他們就自
    行商量，約定在最後餘額928633元約定三年後（民國99年1
    月21日到期一次償還），另設定他項金額為新台幣150 萬元
    ，這是他們商量好的，雙方再確立，沒有問題時，就請他們
    簽章。他們有要我打一份設定契約書」、「（問：證人請就
    95年12月1 日被告二人簽訂買賣契約書之流程說明）簽約的
    時候，就要講好，支付訂金、簽約金、完稅款、尾款本來就
    要先寫好，下面備註的地方是他怎麼給付的，現金、匯款、
    還是票據？表達他的給付方式。尾款上面的96年1 月4 日的
    日期，那天結案的日期，那天等於是96年1 月4 日才填上去
    」、「（問：有關辦理房地過戶及其他須向地政事務所申辦
    之事宜，是由證人或他人處理？曾否聽聞被告二人此部分之
    約定內容？）是由被告甲○○送件的... 」等細節清楚，並
    提出證人所收取之費用明細表存卷供參（本院卷第107 、
    111 、114 頁），核被告間就前述房地所約定之買賣約定條
    件、交易經過雖非常見，但尚非情理所無，堪信被告丙○○
    抗辯伊與被告甲○○間確有買賣交易存在，應屬信而有徵。
    乃原告對其主張情節又不能舉證真正，是其空言指稱上開買
    賣契約係屬通謀虛偽所致，參酌前揭說明，即無足取。
  3.再者，被告丙○○雖辯稱因被告甲○○迄今尚積欠伊買賣尾
    款928,633 元並未清償，故伊得對抗系爭房地之買受人即被
    告甲○○，而原告既因法院之拍賣行為而買受系爭房地，自
    應繼受此等瑕疵云云。然而，債權係對特定人相對之權利，
    債權人僅得依債權之內容，向債務人主張其權利（民法第19
    9 條第1 項參照）。關於被告丙○○主張被告甲○○積欠買
    賣契約尾款尚未給付乙節，固有前揭買賣契約書在卷，且據
    證人梅蘭蒂到場證述於卷（本院卷第49頁、108 頁），惟此
    部分情節，已經同案被告甲○○於本院前揭執行事件中具狀
    辯稱並無其事，有其97年5 月23日陳述意見狀影本在卷可佐
    （本院卷第15頁），是被告丙○○該部分陳述可否相信，已
    非無疑；何況縱認被告丙○○此部分抗辯情節係屬真正，惟
    以物權優於債權之對世效力，故被告丙○○占有系爭房屋，
    既僅係基於與同案被告甲○○間之債權關係，尚難以相對性
    之債權關係對抗原告即系爭房屋之所有權人。則自原告於97
    年8 月12日登記取得系爭房屋所有權之日起，被告丙○○仍
    繼續占有系爭房屋，對所有權人而言，即屬無權占有，自無
    所謂同時履行抗辯可以主張。至被告丙○○如果與同案被告
    甲○○間存有債權關係，無論係屬「尾款給付」或為「買賣
    取消、定金退還」等情節（本院卷第143 至145 頁被告之「
    陳報暨補充理由狀」參照），自應另循法律途徑解決，尚非
    本件可以處理，附此敘明。
  4.其次，考之本件原告以無權占有為原因，請求被告丙○○返
    還所有物之訴，被告丙○○既對原告就其物有所有權存在之
    事實無爭執，而僅以有租賃權存在故為有權占有為由為抗辯
    ，則原告於被告丙○○無權占有之事實，無舉證責任，反之
    ，被告丙○○應就其係以租賃權而取得占有，故為有正當權
    源之利己事實負舉證之責，如不能證明，則應認原告之請求
    為有理由，此為舉證責任分配當然之理。審酌本件被告丙○○就其辯稱之租賃契約乙節，已為原告否認真正，復經同案
    被告甲○○於前揭執行事件中具狀表示並無其事（參前述陳
    述意見狀內容），且協助被告甲○○、丙○○締結前揭買賣
    契約書之證人梅蘭蒂亦到場證稱彼於參與締約之過程中從未
    聽聞被告二人曾經約定「尾款付清了，這個房子才要交給被
    告甲○○進去住」、「在尾款付清前，被告丙○○可住在房
    子裡面」以及「被告丙○○在九十九年一月二十一日之前可
    住在該房屋，並以尾款之利息充作尾款交付日前居住之租金
    」等之類似情節，甚至更堅稱「... 如果一般要改成租約我
    們會寫在買賣契約上面，或者是另外打一份租賃契約」等語
    明確（本院卷第108 頁），乃斟酌卷附被告二人締結之前揭
    買賣契約書亦果無類似之記載。是綜上情節，可見本件被告
    丙○○辯稱所謂曾與同案被告甲○○約定以尾款利息抵付租
    金乙節，即無證據證明。乃本件被告丙○○既無法對於伊與
    同案被告甲○○間存在以尾款利息抵付租金而成立租賃契約
    乙節善盡舉證責任，揆諸前開說明，自難認為被告丙○○此
    部分抗辯可以採信。
  5.又強制執行法所謂「點交」程序，係指買受人或承買人在符
    合強制執行法第99條第1項至第3項之情形下，得請求執行法
    院強制解除債務人或第三人占有之權利而言。執行法院所為
    「拍定後不點交」之意義，僅在於限制買受人不得於拍定後
    向執行法院聲請點交而已，要不能進而推論債務人或第三人
    可據而主張有實體上合法占有之權源。是被告丙○○提出系
    爭房屋之拍賣公告備註欄內雖註明「本件建物... 拍定後不
    點交」等語，要僅限制拍定買受人不得於拍定後向執行法院
    聲請點交而已，本無從逕以認定占有人即被告丙○○就系爭
    房屋確有正當占用之權源；更何況執行法院前述「不點交」
    之決定既僅不過係因被告丙○○單方陳述伊與被告甲○○間
    存有以買賣價金尾款928,633 元之利息充抵租金而來，而非
    有何明白事證，此參上開公告內容記載前揭情節係因「據第
    三人丙○○陳報」云云即明，茲被告於本件審理中既無法對
    於前揭情節舉證證實有如前述，是知徒憑上開拍賣公告內容
    ，尚無足以作為有利於被告丙○○抗辯成立之依據。
  6.承上開說明，被告丙○○無法敘明及舉證證明就系爭房屋有
    確有租賃關係或其他得以對抗原告所有物返還請求權之占用
    正當權源，則其占用系爭房屋即屬無權占用，故原告依民法
    第76 7條規定，請求被告丙○○將系爭房屋騰空遷讓返還予
    伊，為有理由，應予准許。
  (二)被告甲○○辯稱伊並未占有、使用系爭房地，自無庸負返還
    之責乙節，有無理由？
    經查，原告已對被告甲○○前揭陳述自認於卷，而被告丙○○亦自承此部分情節無誤分別如前所述，甚至被告丙○○更
    具狀自承被告甲○○買受後從未入住（本院卷第143頁）。
    乃經本院勘驗現場，確實亦僅被告丙○○居住於系爭房屋之
    內而已，此復有勘驗筆錄在卷足按（本院卷第118 至120 頁
    ），堪認上情真正。按被告甲○○既對系爭房屋並無實際支
    配管理、占有使用之情事，是原告主張被告甲○○應與被告
    丙○○共同負返還義務，即非有據。
六、按因故意或過失，不法侵害他人之權利者，負損害賠償責任
    。本件原告請求被告丙○○、甲○○二人負侵權行為損害賠
    償責任，是否有據？爰分述如下：
  (一)按被告丙○○對彼所辯解得以對抗原告之有權占有系爭房屋
    情節，既經本院認定均屬無據前已述及，則於原告拍定取得
    權利移轉證書並辦妥所有權移轉登記之際，自是時起被告丙○○繼續占有房屋，自屬侵害原告之房屋所有權，原告對於
    無權占有該房屋之被告丙○○，非不得請求賠償相當於租金
    之損害金。民法第184 條第1 項前段明文規定（最高法院67
    年台上字第3622號判例要旨）。又城市地方房屋之租金，以
    不超過土地及其建築物申報總價額年息百分之十為限，土地
    法第97條第1 項復有明文，乃此為強制規定，復有最高法院
    43年台上字第392 號判例可參。是以，被告丙○○占有系爭
    房屋，即無法律上正當權源，其行為已侵害原告之所有權，
    致原告受有系爭房屋無法使用收益之財產上損害，原告自得
    依民法第184 條第1 項前段規定，請求被告丙○○負損害賠
    償責任。而相當於租金之損害賠償金額之計算，須斟酌房屋
    之位置、工商繁榮程度、使用人利用房屋之經濟價值、所受
    利益等情事以為決定。查系爭房屋為鋼筋混凝土造5 層樓建
    築物之第3 層樓，土地使用分區編定係屬住宅區，其內為二
    房一廳、一廚一衛，多處牆壁有漏水或滲水情形之情形，房
    屋內之二間房間為木板隔間，客廳與廚房則為磚牆隔間，房
    屋前為臺北縣中和市○○路○段136 巷6 弄，並面對自強游
    泳池（勘驗當時，並未營業），後方為防火巷，該6 弄內全
    為住家，最近商家、交通為距離約100 公尺之中山路二段上
    之便利商店及聯營公車站牌，此經本院勘驗屬實，有勘驗筆
    錄及本院暨被告丙○○所拍攝之照片在卷可參（本院卷第11
    8 至132 、147 至153 頁），是本院綜合上情，認為被告丙○○無權占有系爭房屋，原告所受相當於租金之損害，以系
    爭房屋及其座落基地申報地價年息6 ％作為每年之損害金為
    適當，系爭房屋之課稅現值為163,100 元，座落基地之申報
    地價各均為每平方公尺12,960元，此有台北縣政府稅捐稽徵
    處房屋稅籍證明書影本及座落土地之登記謄本在卷足稽，則
    被告丙○○應給付予原告每月之損害金為1,518 元，計算式
    為：【163,100 ＋（12,960×50.38 ×1/10）＋（12,960×
    57.75 ×1/10）】×6 ％÷12＝1,518 （元以下四捨五入）
    ，可以認定。是故原告逾上開金額之請求，則應駁回。
  (二)另查被告甲○○並未占有系爭房屋，已如前述，則原告請求
    其給付占有使用系爭房屋之損害賠償，自屬無理由，應予駁
    回。
七、綜上所述，原告本於返還無權占有物及侵權行為之法律關係
    ，請求被告丙○○返還無權佔有使用之系爭房屋及自原告登
    記取得系爭房屋所有權起，按月給付1,518 元之損害賠償，
    為有理由，應予准許。至原告對被告丙○○其餘損害賠償及
    遲延利息之部分，以及對於被告甲○○之請求之部分均為無
    理由，不應准許，應予駁回。
八、本件事證已臻明確，至於未論述之兩造其餘之攻擊或防禦方
    法，暨未經援用及調查之證據，經本院斟酌後，認為均不足
    以影響本判決之結果（例如，被告丙○○雖辯稱原告買入金
    額較其出售予被告甲○○之價格為低，故應承擔拍賣公告所
    揭示「拍定後不點交」之風險拘束，然其並未說明此部分之
    法律依據，自難採取；又被告丙○○雖聲請訊問證人戊○○
    以圖證明彼所謂之租賃契約存在之情節，然因戊○○已經具
    狀陳明並未參與其事，甚至一無所悉，有其請假聲請狀附於
    本院卷135 頁，是上開證人顯無傳訊之必要），自無一一詳
    予論駁之必要，併此敘明。
九、據上論結，本件原告之訴為一部有理由，一部無理由，依民
    事訴訟法第385 條第1 項前段、第79條前段、第85條第1 項
    前段，判決如主文。
中    華    民    國    98    年    1    月    23    日
                  民事第二庭法  官  蕭胤瑮
正本係照原本作成。
如不服本判決，應於收受送達後20日內向本院提出上訴狀。
中    華    民    國    98    年    1     月    23    日
                            書記官  粘建豐


司法院資訊處製作；財團法人民間司法改革基金會備份。
